臺灣雲林地方法院刑事判決
111年度訴字第311號
公  訴  人  臺灣雲林地方檢察署檢察官    
被      告  黃順興



上列被告因違反毒品危害防制條例案件，經檢察官提起公訴（11
0年度偵字第6142號），因被告於準備程序中就被訴事實為有罪
之陳述，經告知簡式審判程序之旨，並聽取當事人之意見後，本
院合議庭裁定由受命法官獨任進行簡式審判程序，判決如下：
    主    文
黃順興持有第一級毒品純質淨重十公克以上，處有期徒刑1年2月
。扣案如附表編號1、2所示之毒品均沒收銷燬。
    事  實
一、黃順興明知海洛因係毒品危害防制條例第2條第2項第1款明
    定之第一級毒品，不得持有，竟基於持有第一級毒品純質淨
    重10公克以上之犯意，為供自己施用之目的，於民國110年5
    月14日16時許，在彰化縣北斗鎮某處，以新臺幣10萬元之價
    格，向某真實姓名年籍不詳之成年男子購入純質淨重逾10公
    克之第一級毒品海洛因4包而持有之。嗣黃順興將上開毒品
    裝入黑色包包，於110年5月15日9時許，駕駛車牌號碼0000-
    00號自用小客車，前往雲林縣○○鎮○○○街00號之羅瑩棟（所
    涉持有第一、二級毒品罪嫌，另經檢察官以110年度偵字第6
    142號為不起訴處分確定）住所聊天，適羅瑩棟另案通緝，
    經警前往查緝，黃順興見狀，即將裝有上開毒品之黑色包包
    棄置該處1樓廚房後逃逸，旋於110年5月15日13時10分許，
    經警搜索扣得如附表編號1、2所示之毒品，並調閱該處監視
    錄影畫面及上開車輛之車籍資料，而悉上情。
二、案經雲林縣警察局斗南分局報告臺灣雲林地方檢察署檢察官
    偵查起訴。
    理  由
一、認定犯罪事實所憑之證據及理由：
　㈠上開犯罪事實，業據被告坦承不諱，核與證人即同案被告羅
    瑩棟於警詢及偵查中（偵卷第9至13頁、第201至第205頁）
    、證人梅玉鮮於警詢時（偵卷第27至29頁）證述之情節大抵
    相符，並有雲林縣警察局斗南分局搜索扣押筆錄暨扣押物品
    目錄表（偵卷第31至35頁）、監視器畫面翻拍照片及現場採
    證照片（偵卷第43至49頁）、車牌號碼0000-00號自用小客
    車之車輛詳細資料報表（偵卷第51頁）、法務部調查局濫用
    藥物實驗室110年10月12日調科壹字第11023011960號鑑定書
    （偵卷第199頁）在卷可佐，復扣得附表編號1、2所示之毒
    品，足證被告之任意性自白與事實相符，應堪採信。綜上，
    本案事證明確，被告前開犯行，洵堪認定，應予依法論科。
　㈡至起訴書犯罪事實欄一末段處記載扣得之上開第一級毒品4包
    純質淨重共計21.82公克，惟觀諸上開法務部調查局濫用藥
    物實驗室110年10月12日調科壹字第11023011960號鑑定書（
    偵卷第199頁），可知此應係其中3包（即附表編號2）之合
    計重量，而其餘1包（即附表編號1）之重量則為驗餘淨重0.
    31公克（淨重0.33公克），顯屬誤繕，應予更正，附此敘明
    。
二、論罪科刑：
　㈠按海洛因為毒品危害防制條例第2條第2項第1款所定之第一級
    毒品，核被告所為，係犯毒品危害防制條例第11條第3項之
    持有第一級毒品純質淨重10公克以上罪。被告基於單一持有
    毒品之犯意，自取得時起至為警查獲止，持有行為僅一個，
    為繼續犯，應論以一罪。　　
　㈡檢察官就被告構成累犯之事實及應加重其刑事項，並未具體
    指出證明之方法，參照最高法院刑事大法庭110年度台上大
    字第5660號裁定意旨，爰不依累犯規定加重其刑，僅將被告
    之前科紀錄列入刑法第57條第5款「犯罪行為人之品行」之
    量刑審酌事由（詳後述）。
　㈢爰以行為人之責任為基礎，審酌被告明知國家禁止人民非法
    持有第一級毒品純質淨重達法定數量之上，且上開毒品具有
    成癮性，戒除不易，並戕害個人身心健康、危害社會治安，
    竟為圖自己施用方便而大量持有，亦增加對外流通、滋生其
    他犯罪之風險，犯罪所生危害程度非輕；復考量被告前有毒
    品案件，經法院論罪科刑及執行完畢紀錄，有臺灣高等法院
    被告前案紀錄表可參，素行非佳；惟考量被告持有期間尚短
    ，犯後坦承犯行，態度尚可；另兼衡其犯罪動機、目的、情
    節，及其自述之教育程度、職業、家庭生活與經濟狀況（本
    院卷第257頁）等一切情狀，量處如主文所示之刑，以示懲
    儆。
三、沒收：
　㈠扣案如附表編號1、2所示之物，經送鑑定，均檢出第一級毒
    品海洛因成分，有法務部調查局濫用藥物實驗室110年10月1
    2日調科壹字第11023011960號鑑定書在卷可參（偵卷第199
    頁），而此為被告本件持有毒品案件所查獲之第一級毒品，
    業經其陳述明確（本院卷第222、256至257頁），是均應依
    毒品危害防制條例第18條第1項前段規定宣告沒收銷燬。另
    包裝上開毒品之外包裝袋，因與其上所殘留之毒品難以析離
    ，且無析離之實益與必要，應一併沒收銷燬；至送驗耗損部
    分之毒品因已滅失，爰不另宣告沒收銷燬。
　㈡至其餘扣案物品，並非違禁物，亦無證據足以證明係被告所
    有並與本案相關，爰均不予宣告沒收。　　
據上論斷，應依刑事訴訟法第273條之1第1項、第299條第1項前
段，判決如主文。
本案經檢察官姜智仁提起公訴，檢察官林豐正、魏偕峯到庭執行
職務。
中　　華　　民　　國　　111 　年　　12　　月　　13　　日
                  刑事第一庭  法  官  黃震岳
以上正本證明與原本無異。　　　　　　　　　
如不服本判決應於收受判決後20日內向本院提出上訴書狀，並應
敘述具體理由；其未敘述上訴理由者，應於上訴期間屆滿後20日
內向本院補提理由書（均須按他造當事人之人數附繕本）。
                              書記官  陳怡心
中　　華　　民　　國　　111 　年　　12　　月　　14　　日
附表：
編號 扣案物 備註  1 第一級毒品海洛因1包（驗餘淨重0.31公克） 1.法務部調查局濫用藥物實驗室110年10月12日調科壹字第11023011960號鑑定書（偵卷第199頁） 2.宣告沒收銷燬（含外包裝袋）  2 第一級毒品海洛因3包（驗餘淨重共33.29公克；純質淨重共21.82公克） 1.法務部調查局濫用藥物實驗室110年10月12日調科壹字第11023011960號鑑定書（偵卷第199頁） 2.均宣告沒收銷燬（含外包裝袋）  3 送驗晶體4包 1.經鑑驗後，均非屬毒品危害防制條例列管成分 2.衛生福利部草屯療養院110年9月10日草療鑑字第1100900088號鑑驗書（偵卷第183至185頁） 3.均不予宣告沒收銷燬　  4 吸食器1組 不予宣告沒收  5 手槍2枝 1.扣押物品目錄表備考欄處均記載「槍管未貫通」 2.均不予宣告沒收  6 彈匣1個 不予宣告沒收 


附錄論罪科刑法條：
毒品危害防制條例第11條
持有第一級毒品者，處3年以下有期徒刑、拘役或新臺幣30萬元
以下罰金。
持有第二級毒品者，處2年以下有期徒刑、拘役或新臺幣20萬元
以下罰金。
持有第一級毒品純質淨重十公克以上者，處1年以上7年以下有期
徒刑，得併科新臺幣1百萬元以下罰金。
持有第二級毒品純質淨重二十公克以上者，處6月以上5年以下有
期徒刑，得併科新臺幣70萬元以下罰金。
持有第三級毒品純質淨重五公克以上者，處2年以下有期徒刑，
得併科新臺幣20萬元以下罰金。
持有第四級毒品純質淨重五公克以上者，處1年以下有期徒刑，
得併科新臺幣10萬元以下罰金。
持有專供製造或施用第一級、第二級毒品之器具者，處1年以下
有期徒刑、拘役或新臺幣10萬元以下罰金。